臺灣新北地方法院刑事判決
111年度審訴字第246號
公  訴  人  臺灣新北地方檢察署檢察官
被      告  林彥斌




上列被告因傷害等案件，經檢察官提起公訴（110年度偵字第373
23、41676、43433、47006號），被告於本院準備程序中就被訴
事實為有罪之陳述，經本院合議庭裁定由受命法官獨任進行簡式
審判程序，判決如下：
    主  文
林彥斌犯如附表編號1至4所示之罪，各處如附表編號1至4所示之
刑及沒收（含追徵）。應執行拘役壹佰日，如易科罰金，以新臺
幣壹仟元折算壹日。 
    事  實
一、林彥斌分別為下列犯行： 
  ㈠明知其無支付計程車車資之意，竟意圖為自己不法之利益，
    基於詐欺得利之犯意，於民國110年5月6日23時39分許，在
    新北市○○區○○街00號萊爾富北縣莊民店前搭乘張顧懷駕駛之
    車牌號碼000-0000號營業小客車，並向張顧懷表示欲前往新
    北市永和區永和路等處，致張顧懷陷於錯誤，誤信林彥斌有
    給付車資之意思與能力，因而提供載運服務，嗣張顧懷將林
    彥斌載抵指定地點之新北市○○區○○街0巷0號前時，林彥斌始
    表示無資力給付車資，並趁張顧懷報警等待員警到場期間，
    逕自下車離去，林彥斌即以上開手法詐得免付車資新臺幣（
    下同）750元之不法利益。
  ㈡明知其無還款及支付計程車車資之意，竟意圖為自己不法之
    所有及利益，基於詐欺取財及詐欺得利之犯意，於110年7月
    23日10時15分許，在新北市永和區安樂街與秀安街口，與不
    知情之成年友人2名共乘趙家志駕駛之車牌號碼000-0000號
    營業小客車，向趙家志表示欲前往新北市中和區雙和醫院，
    待趙家志行駛至雙和醫院後，林彥斌同行友人即先在該處下
    車，林彥斌則繼續搭乘原車，並接續向趙家志表示欲前往新
    北市永和區中正路129巷、新北市中和區雙和醫院、新北市○
    ○區○○路000○0號等處，途中經過檳榔攤時，復以欲下車購買
    檳榔，但身上僅有大鈔為由，向趙家志借款100元，並佯稱
    稍後將與車資一同結算云云，致趙家志陷於錯誤，誤信林彥
    斌有清償借款及給付車資之意思與能力，因而交付借款100
    元予林彥斌及提供載運服務，嗣趙家志將林彥斌載抵新北市
    ○○區○○路000○0號後，林彥斌又向趙家志表示要搭車返回原
    搭車處，待趙家志行駛至新北市○○區○○街0號前時，林彥斌
    始表示無資力給付車資及還款，而以上開手法詐得現金100
    元，及免付車資555元之不法利益。
  ㈢明知其無支付計程車車資之意，竟意圖為自己不法之利益，
    基於詐欺得利之犯意，於110年11月19日18時45分許，在新
    北市○○區○○路0段○○○○○○○○○○○號碼000-0000號營業小客車，
    並向王奕文表示欲前往新北市○○區○○○○○○○○○○號公園），致
    王奕文陷於錯誤，誤信林彥斌有給付車資之意思與能力，因
    而提供載運服務，嗣王奕文將林彥斌載抵指定地點時，林彥
    斌始表示無資力給付車資，而以上開手法詐得免付車資320
    元之不法利益。
  ㈣林彥斌與陳佩妏曾為男女朋友，於110年9月14日23時許，在
    新北市中和區八二三紀念公園之涼亭內，因細故發生爭執，
    林彥斌竟基於傷害人之身體之犯意，徒手將陳佩妏推倒在地
    ，並以腳踹陳佩妏之臉部，致陳佩妏受有左、右眼眶瘀青腫
    脹之傷害。
二、案經張顧懷、趙家志、王奕文訴由新北市政府警察局永和分
    局、陳佩妏訴由新北市政府警察局中和分局報告臺灣新北地
    方檢察署檢察官偵查起訴。
    理  由
壹、程序方面：
    本件被告林彥斌所犯係死刑、無期徒刑、最輕本刑為3年以
    上有期徒刑以外之罪，其於準備程序中就被訴事實為有罪之
    陳述，經法官告知簡式審判程序之旨，並聽取公訴人及被告
    之意見後，依刑事訴訟法第273條之1第1項規定，由本院合
    議庭裁定由受命法官獨任進行簡式審判程序，且依刑事訴訟
    法第273條之2及第159條第2項規定，不適用傳聞法則有關限
    制證據能力之相關規定，合先敘明。
貳、實體方面：
一、上揭犯罪事實，業經被告林彥斌於本院準備程序及審理時均
    坦承不諱；犯罪事實一㈠部分，核與證人即告訴人張顧懷、
    證人林曉君於警詢時及偵查中之證述相符，並有大都會平台
    科技客服部叫車紀錄回函、通聯調閱查詢單、GOOGLE地圖歷
    史軌跡追蹤、計程車乘車證明各1份在卷可稽（見110年度偵
    字第37323號偵查卷第25至31頁）；犯罪事實一㈡部分，核與
    證人即告訴人趙家志於警詢時之證述相符，並有職務報告1
    份在卷可稽（見110年度偵字第43433號偵查卷第19頁）；犯
    罪事實一㈢部分，核與證人即告訴人王奕文於警詢時之證述
    相符，並有計程車乘車證明1紙、行車紀錄器錄影畫面截圖
    照片4張在卷可稽（見110年度偵字第47006號偵查卷第39、4
    1至42頁）；犯罪事實一㈣部分，核與證人即告訴人陳佩妏於
    警詢時及偵查中之證述相符，並有告訴人陳佩妏傷勢照片2
    張在卷可稽（見110年度偵字第41676號偵查卷第41頁），足
    認被告之自白與事實相符，洵堪採為認定事實之依據。又觀
    諸上開告訴人陳佩妏傷勢照片可見，告訴人陳佩妏所受傷害
    應為「左、右眼眶瘀青腫脹」，起訴書僅記載「左眼太陽穴
    瘀青」應予補充更正如上，附予敘明。本案事證明確，被告
    犯行均堪認定，應依法論科。
二、論罪科刑：
　㈠核被告就犯罪事實一㈠、㈢所為，均係犯刑法第339條第2項之
    詐欺得利罪；就犯罪事實一㈡所為，係犯刑法第339條第1項
    之詐欺取財罪及同條第2項之詐欺得利罪；就犯罪事實一㈣所
    為，係犯刑法第277條第1項之傷害罪。
　㈡就犯罪事實一㈡部分，被告向告訴人趙家志詐欺取得現金、免
    費搭乘計程車之利益，應係出於單一犯意，在相連及密切接
    近之時間內實施，侵害同一法益，各行為之獨立性極為薄弱
    ，依一般社會健全觀念，在時間差距上，難以強行分開，應
    視為數個舉動之接續施行，論以一接續犯。
　㈢就犯罪事實一㈡部分，被告以一行為同時觸犯詐欺取財及詐欺
    得利2罪名，為想像競合犯，應依刑法第55條之規定，從一
    情節較重之詐欺得利罪處斷。
　㈣被告所犯上開4罪間，犯意各別，行為互殊，應予分論併 罰
    。
　㈤被告前因違反醫療法案件，經臺灣新竹地方法院108年度竹北
    簡字第271號判決判處有期徒刑2月確定，於108年12月31日
    執行完畢，此有臺灣高等法院被告前案紀錄表1份在卷可憑
    ，是被告於受有期徒刑執行完畢後，5年以內故意再犯本件
    有期徒刑以上之4罪，均為累犯。至司法院釋字第775號解釋
    ，依解釋文及理由之意旨，係指構成累犯者，不分情節，一
    律加重最低本刑，於不符合刑法第59條所定要件之情形下，
    致生行為人所受之刑罰超過其所應負擔罪責之個案，不符罪
    刑相當原則、比例原則。於此範圍內，在修正前，為避免發
    生上述罪刑不相當之情形，法院就該個案應裁量是否加重最
    低本刑；依此，該解釋係指個案應量處最低法定刑、又無法
    適用刑法第59條在內減輕規定之情形，法院應依此解釋意旨
    裁量不予加重最低本刑（最高法院108年度台上字第338號判
    決意旨參照）。經核本案犯罪並無此種情形，是加重法定最
    低度刑，尚不至於使行為人所受之刑罰超過其所應負擔罪責
    ，而無上開解釋所指不符罪刑相當原則與比例原則之情形，
    各應依刑法第47條第1項規定加重其刑。
　㈥爰審酌被告僅因細故即出手毆打告訴人陳佩妏，致告訴人陳
    佩妏受有上開傷害，法治觀念淡薄，且不思自食其力賺取所
    需，為僥倖得財，一再以上開詐術詐得免付車資之財產上不
    法利益及詐得現款，造成告訴人張顧懷、趙家志、王奕文之
    損害，其行詐所得金額雖非至鉅，然其前已有多次以相同手
    法行詐之詐欺前科，有臺灣高等法院被告前案紀錄表在卷可
    佐，竟仍一再以相同之手法行詐計程車司機，顯然欠缺尊重
    他人財產權之守法觀念，並嚴重破壞社會上人與人間之信賴
    ，自不宜輕縱，惟念其犯後尚能坦承犯行，態度尚可，並兼
    衡其犯罪之動機、目的、手段，所詐得之財物價值、告訴人
    陳佩妏所受傷害程度，迄未與告訴人張顧懷、趙家志、王奕
    文、陳佩妏達成和解並賠償損失，及其自陳國中肄業之智識
    程度、入監前從事粗工工作、無須扶養家人之生活狀況等一
    切情狀，分別量處如附表編號1至4所示之刑，並均諭知如易
    科罰金之折算標準，並定其應執行之刑，並諭知如易科罰金
    之折算標準，以資懲儆。
三、沒收：
  ㈠按犯罪所得，屬於犯罪行為人者，沒收之；前二項之沒收，
    於全部或一部不能沒收或不宜執行沒收時，追徵其價額，刑
    法第38條之1第1項前段、第3項分別定有明文。
  ㈡查，被告就犯罪事實一㈠詐得價值750元之財產上不法利益；
    就犯罪事實一㈡詐得價值555元之財產上不法利益及現金100
    元；就犯罪事實一㈢詐得價值320元之財產上不法利益，均屬
    犯罪所得，未據扣案，亦未實際合法發還告訴人張顧懷、趙
    家志、王奕文，爰依刑法第38條之1第1項前段、第3項之規
    定，分別於被告所犯各該次犯行項下宣告沒收，於全部或一
    部不能沒收或不宜執行沒收時，追徵其價額。
據上論斷，應依刑事訴訟法第273條之1第1項、第299條第1項前
段，刑法第277條第1項、第339條第1項、第2項、第55條、第47
條第1項、第41條第1項前段、第51條第6款、第38條之1第1項前
段、第3項，刑法施行法第1條之1第1項，判決如主文。
本案經檢察官黃筱文提起公訴，經檢察官張啓聰庭執行職務。
中　　華　　民　　國　　111 　年　　4 　　月　　13　　日
                  刑事第二十五庭  法  官      曾淑娟
上列正本證明與原本無異。
如不服本判決，應於判決送達後20日內敘明上訴理由，向本院提
出上訴狀 (應附繕本) ，上訴於臺灣高等法院。其未敘述上訴理
由者，應於上訴期間屆滿後20日內向本院補提理由書「切勿逕送
上級法院」。
                                   書記官　   張佑慈
中　　華　　民　　國　　111 　年　　4 　　月　　13　　日

附錄本案論罪科刑法條全文：
中華民國刑法第277條
傷害人之身體或健康者，處5年以下有期徒刑、拘役或50萬元以
下罰金。
犯前項之罪，因而致人於死者，處無期徒刑或7年以上有期徒刑
；致重傷者，處3年以上10年以下有期徒刑。

中華民國刑法第339條
意圖為自己或第三人不法之所有，以詐術使人將本人或第三人之
物交付者，處5年以下有期徒刑、拘役或科或併科50萬元以下罰
金。
以前項方法得財產上不法之利益或使第三人得之者，亦同。
前二項之未遂犯罰之。　

附表　
編號 犯罪事實 罪名及宣告刑  1 犯罪事實一㈠ 林彥斌犯詐欺得利罪，累犯，處拘役參拾日，如易科罰金，以新臺幣壹仟元折算壹日；未扣案之犯罪所得新臺幣柒佰伍拾元沒收，於全部或一部不能沒收或不宜執行沒收時，追徵其價額。  2 犯罪事實一㈡ 林彥斌犯詐欺得利罪，累犯，處拘役參拾日，如易科罰金，以新臺幣壹仟元折算壹日；未扣案之犯罪所得新臺幣陸佰伍拾伍元沒收，於全部或一部不能沒收或不宜執行沒收時，追徵其價額。  3 犯罪事實一㈢ 林彥斌犯詐欺得利罪，累犯，處拘役參拾日，如易科罰金，以新臺幣壹仟元折算壹日；未扣案之犯罪所得新臺幣參佰貳拾元沒收，於全部或一部不能沒收或不宜執行沒收時，追徵其價額。  4 犯罪事實一㈣ 林彥斌犯傷害罪，累犯，處拘役肆拾日，如易科罰金，以新臺幣壹仟元折算壹日。